【裁判字號】    89,上,90
【裁判日期】    890831
【裁判案由】    清償債務
【裁判全文】
臺灣高等法院花蓮分院民事判決  八十九年度上字第九０號
      上  訴  人  甲○○
      訴訟代理人  吳漢成律師
      被  上訴人  乙○○
      訴訟代理人  丙○○
右當事人間清償債務事件，上訴人對於臺灣花蓮地方法院八十七年度訴字第一七六號
中華民國八十八年十二月二十四日第一審判決，提起上訴，本院判決如左：
      主  文
上訴駁回。
第二審訴訟費用由上訴人負擔。
      事  實
甲、上訴人方面：
  一聲明：
    (一)原判決廢棄。
    (二)被上訴人在第一審之訴假執行之聲請均駁回。
    (三)訴訟費用由被上訴人負擔。
  二陳述及所用證據除與原審判決書相同，予以引用外，補稱：
    (一)本件被上訴人起訴雖援引其於八十七年七月二十九日台東豐榮郵局第四十四號
      存證信函( 證一 )做為與上訴人間有此承攬契約之證據，然此部分業據上訴人
      於八十七年十月十七日具狀表明兩造間並無承攬契約存在，此有該答辯狀附於
      原審卷可參。其實本件上訴人係「誠營造有限公司」之法定代理人，上訴人
      僅係代理該公司為此承攬契約，故倘認本件被上訴人有權請求其餘工程款( 其
      實沒有，詳如後述 )，其當事人亦應對誠營造有限公司請求而非對上訴人請
      求，故本件被上訴人提起本訴，顯欠缺為訴訟標的之法律關係，其訴並無理由
      。
    (二)本件原判決以兩造間承攬合約，對於承包價格計算，究竟係總價一百五十萬元
      承包( 包括純挖方、挖填方、回填方、遠運棄土 )，抑為按各項細目每立方公
      尺二十五元承包，最後以上訴人前後說法不一，而採取與被上訴人有親屬關係
      偏袒上訴人之證人黃正義證詞做為認定係每立方公尺為二十五元計價依據，其
      採證自有瑕疵。
    (三)蓋依證一之存證信函而觀，此乃被上訴人一再援為有利於己之主張，且為被上
      訴人任意性之自認，其用以催討工程款之用語，自為真實，不容事後單憑有親
      屬關係之證人黃正義予以推翻。依該存證信函內容被上訴人明白表明：「合約
      金額壹佰伍拾萬元正，甲方僅於八十七年二月十四日收取工程款肆拾萬元」試
      想，倘本件承攬合約係以每立方公尺二十五元計價，為何會跑出一個一百五十
      萬元之合約金額來？而被上訴人何不在該存證信函中將純土方、挖填方分別表
      明係每立方公尺按二十五元計價？足證本件係上訴人抗辯合約總價一百五十萬
      元予被上訴人總價承包為事實。原判決未查，即否定此項證據，其採證自有未
      合。
    (四)關於此部分之認定，亦可請  鈞院去函主辦單位臺灣省第八河川局，訊明此一
      怪手工程，當然是指純挖方、純填方、回填方、遠運棄土在內，至於該局於請
      款時分別按該五項計價，僅係其工程發包時之單價分析，並非如被上訴人所主
      張此怪手工程分兩部，一為挖填方、另一為挖方( 尚包括純填方、回填方、遠
      運棄土在內 )。
    (五)再關於被上訴人怪手工程到何時一節，上訴人抗辯係施工到八十七年二月間，
      自三月間起即未施工( 見八十七年十月答辯(二)狀 )。此有下列兩項證據證明：
      1.上開證一之存證信函：該函中被上訴人自承施工到二月十四日收取工程款四
        十萬元，其間因故暫停施工等語足證。倘被上訴人係施工到三月中旬，其何
        不於存證信函中表明？2.至於上訴人稱自八十七年三月十七日另行雇工完成
        ，此乃按照其請款之日期說明，因此類工程均係一個月請款一次，以此倒推
        回去計算，等於八十七年二月十七日左右侯詩彬等人入場施工，足證上訴人
        抗辯稱被上訴人僅施工到八十七年二月間，並無不符。
    (六)關於被上訴人稱因故暫停施工，此乃被上訴人另有其他工程，其一次承包數工
      地，其他工地資較優，其即將工人調往該工地施工，置上訴人之此一工程而不
      顧，故其存證信函不敢言明，僅籠統稱：「因故暫停施工」，基於同一道理，
      倘其暫停施工是因上訴人遲延給付工程款，其何不於該函中直接表明係被上訴
      人遲延給付，在未領取工程款以前，暫時以停工做為同時履行抗辯之催告內容
      ，因此，由此亦可證明被上訴人違約之事實。從而，由於被上訴人之違約使得
      上訴人必須另行雇工完成致多付出五十五萬五千五百六十八元，上訴人已在此
      一範圍內主張抵銷。
乙、被上訴人方面：
  一聲明：如主文。
  二陳述及所用證據除與原審判決書記載者相同，予以引用外，補稱：
    (一)上訴人對於兩造間承攬之合約關係，曾多次於原審認諾，僅爭執工程款之數額
      或主張已全數清償，甚至主張解除契約，上訴人於上訴理由稱其非承攬合約之
      當事人有失誠信，毫無可採：
      1.上訴人於原審八十八年三月五日準備書狀「一本件之事實，是被告將怪手之
        工程全部轉包予原告，僅係口頭上約定．．．．．」、「四本件合約完工期
        限早於六月二十三日屆至，顯可預見原告無法在限期內完成，依上開規定，
        被告自得解除本件契約．．．．．」。
      2.上訴人八十八年五月二十八日答辯(二)狀「一本件係以總價承攬．．．．」。
      3.原審八十八年三月五日庭訊時，法官問其訴訟代理人對證人黃正義之陳述有
        何意見？訴訟代理人答稱「對於兩造之間有承攬怪手工程不否認．．．．」
        。
      4.上訴人八十七年十月十七日答辯狀第四項「．．．．被告否認雙方合約為壹
        佰伍拾萬元，只承認雙方合約在肆拾萬元範圍內完成，且已付款完畢．．．
        ．．」。若沒有合約關係，何來總價承包？為何已付肆拾萬元？又何來解除
        契約？更何來已付款完畢？
    (二)被上訴人是以單價承包，每立方公尺二十五元，每十五日請款乙次，總數量約
      六、七萬立方公尺，確實數量依第八河川發包合約之土方數量計算，業據為被
      上訴人與上訴人敲定合約內容之證人黃正義於原審八十八年四月九日庭訊時證
      述明確，因確實之數量須依第八河川局工程合約才能確定，此合約僅存於上訴
      人處，被上訴人起訴前無從知悉，起訴前存證信函之催告係依黃正義告知約六
      萬餘立方米之數量計算取壹佰伍拾萬元之概括整數催告，而聲請支付命令時，
      僅暫以被上訴人已開出請款之發票上金額請求，其請求既經上訴人異議訴訟中
      由法院向水利局調得確實之合約數量，被上訴人依據工程日報表上所完成部分
      之記載，擴張請求金額非法所不許。
    (三)上訴人以順風營造名義與第八河川局所訂之工程合約內容及價格之計算方法無
      關兩造之承攬合約，唯一有關聯者僅為其數量之計算是依據合約內容所定之數
      量，但計算方式由雙方所自行約定，主要分二大部分：
      1.挖填方－指就欲施工之部份原地開挖、填補、直接整理、每完成一立方米二
        十五元。
      2.純挖方－為概稱，施作內容為就欲實施基礎工程之部份，先將土方開挖堆放
        在旁( 純挖方 )，由他人完成基礎工程後( 含混凝土襯排石塊、舖塊石、一
        ０Ｔ元鼎塊、洩水孔、甲種模型損耗、乙種模型損耗等 )，被上訴人再將部
        份土石回填( 回填方 )，所餘土石，除填補他處( 純填方 )外，即將之運走
        ( 遠運棄土 )，整個過程，每一立方米二十五元。
    (四)上訴人上訴理由所舉被上訴人自行停工，並要求傳訊證陳勝雄等。因其說詞反
      覆不定，前後矛盾，傳訊證人欲證明之事項又與其自己之主張矛盾，乃為故意
      延滯訴訟，無調查之必要。
      1.被上訴人為上訴人所施土方工程自八十六年十二月底起至八十七年三月十九
        日止，眼見工程款已將完成，可領工程款逾佰萬元，上訴人未依約每十五日
        按時付款，僅於八十七年二月下旬給付肆拾萬元，履履催討無效，被上訴人
        恐款項無著，自是無法繼續施工，上訴人自說自話，自己曲解被上訴人催告
        函之內容為自己無法完工云云，毫無可採。
      2.上訴人就其欲傳訊陳勝雄證明八十七年二月下旬、三月初受雇上訴人完成被
        上訴人空下之工程，自其所述與卷附事實已可證明上訴人主張為虛偽，不影
        響本案之判斷，已無傳訊之必要。
        (1)上訴人於原審八十八年三月五日答辯(二)狀，有如下之陳述：
          「．．．．原告施工至八十七年二月間業由被告處領取其完工進度之工程
          款肆拾萬元，但領款後自八十七年三月起未再施工．．．．」
          「嗣經被告一再催促，均置之不理．．．．被告一再通知復工未果，不得
          已只好自行僱工，自八十七年三月十七日起至八月七日止，共計委託鍾文
          榮、曾忠義、江書軒、侯詩彬等四人分別施工，共計支付鍾榮文二十九萬
          九千元( 證二 )、曾忠義四十五萬一千七百三十四元( 證三 )，江書軒十
          三萬元( 證四 )、侯詩彬七十七萬四千八百三十四元( 證五 )，合計支出
          一百六十五萬五千五百六十八元，比原來合約更多出五十五萬五千五百六
          十八元( 原來由原告承包一百五十萬元，已領四十萬元，本來餘款只有一
          百一十萬元，現改由上開四人施工共施工支出一百六十五萬五千五百六十
          八元 )。」亦即上訴人於原審主張未竟之工程是由鍾文榮、曾忠義、江書
          軒、侯詩彬四人完成，並因此多付出壹佰陸拾萬餘元云云，並無陳勝雄為
          其完成後續工程之事。
        (2)上訴人八十八年五月二十八日原審答辯(二)狀第二、三項有如下記載：
          「請求傳訊證人：
          侯詩彬：卑南鄉○○村○○路二二二號
          陳勝雄：請求當庭傳訊
          待證事項：原告施作期間至八十七年二月間而已。蓋侯詩彬、陳勝雄二
            人於八十七年二月間即受被告雇用至該工地進行挖土機作業。」
          本件工程原告為被告施作至八十七年農曆年後，即未派出人員在該工地施
          工，其稱施工至三月十九日，並非事實。實際上，原告僅施工至二月間，
          即由侯詩彬等人接替完成。被告僅係稱侯詩彬等人自三月十七日起請款，
          非指三月十七日起施工，而依工程界之慣例，皆係工作一個月後請款，侯
          詩彬等人請款三月十七日，足證自一個月前之二月十七日左右即進行施工
          。」
          亦即上訴人在八十八年五月二十八日已改稱是侯詩彬、陳勝雄二人自八十
          七年二月十七日左右為其完成未竟之工程云云，但查上訴人原審供所附卷
          侯詩彬、陳勝雄二人之工時表，其中侯詩彬施工日期為一月九日至十二日
          、二月二日至九日；陳勝雄之工時表，施工日期為一月二十三日至二十五
          日、二月一日至二十八日，與其所述自二月十七日左右施工之事項不符。
        (3)原審八十八年七月二日庭訊，上訴人訴訟代理人稱「原告從農曆過年前就
          沒有做，我們另外請人做，侯詩彬、陳勝雄部份，從二月份就開始做，原
          告主張從八十六年十二月底開始做，沒有意見。」
        經查八十七年農曆年節自元月二十七日至二月四日，依工程日報表之記載，
        係「停工」，不曾施工，上訴人所謂工時表、與其所主張之工作日期，與工
        程日報表之記載完全不符，顯屬虛偽。
      3.今上訴人又稱陳勝雄自八十七年二月下旬、三月初受雇於上訴人完成未竟工
        程，請求傳訊云云，自其一再翻異、互相矛盾之說詞，已可確知上訴人主張
        不實在。
      4.上訴人原審已多次自認本件係其個人委由被上訴人承攬：
        (1)上訴人於原審八十八年三月五日準備書狀「一本件之事實，是被告將怪手
          之工程全部轉包予原告，僅係口頭上約定．．．．」。
        (2)同一書狀「四本件合約完成工期限早於六月二十三日屆至，顯可預見原告
          無法在限期內完成，依上開規定，被告自得解除本契約．．．．」。
        (3)上訴人八十八年五月二十八日答辯(二)狀「一本件係以總價承攬．．．」。
        (4)原審八十八年三月五日庭訊時( 參一審庭訊訊筆錄 )，法官問其問其訴訟
          代理人對證人黃正義之陳述有何意見，訴訟代理人答稱「對兩造之間有承
          攬怪手工程不否認．．．．」。
        (5)上訴人八十七年十月十七日答辯狀第四項「．．．．被告否認雙方合約為
          一百五十萬元，只承認雙方合約在四十萬元範圍內完成，且已付款完畢．
          ．．．．」。
      5.兩造合約承攬報酬為每立方米二十五元：
        (1)證人黃正義八十八年三月五日庭訊證述：「因為我跟甲○○電話聯繫雙方
          ；將．．．．，以水利局發包數量為主，因為他亦不確定水利局數量多少
          ，就約定每立方二十五元，約有提到六－七萬方，對方公司每十五日發款
          估驗計價一次，我們就請款之前五日將發票拿過，五日之後核撥，我只是
          幫他敲定單價和大概，至於其他部份就不是我的專業範圍。」所以上訴人
          是單價發包，總數量以水利局數量為準。
        (2)水利局之數量只有上訴人知道，被上訴人直到起訴後法院調閱才知道確實
          之總數，故催告之存證信函以約數六萬立方米計算每立方米二十五元而寫
          成一百五十萬元。
      6.被上訴人自八十六年十二月底入場施工，做到八十七年三月十九日止：
        (1)證人陳文傑於八十八年四月九日庭訊時證述：「我從八十六年十二月底做
          到八十七年三月中旬，工程做了約有八成，因被告未付工資，故未再做下
          去，依照我的經驗，應有做到八成。」
        (2)依上訴人原審八十年五月二十八日答辯(二)狀第三頁所載，上訴人自行計算
          而主張被上訴人至八十七年三月一日止完成之總數量佔全部工程之百分之
          四三．九三( 被證一 )，故上訴人最少亦自認被上訴人已施工至八十七年
          三月一日。其嗣後反覆不一之詞皆不足採。
        (3)上訴人於原審八十七年三月五日答辯(二)狀第一頁至二至九行有如下之記載
          ：「．．．．原告．．．．領款後自八十七年三月起未再施工．．．二嗣
          經被告一再催促，均置之不理．．．．若一再延宕，將受逾期完工罰款，
          損害甚大，被告一再通知復工未果，不得已只好自行僱工，．．．．也就
          是上訴人已認被上訴人至少施工至八十七年三月間，然自原審向水利局調
          閱系爭之監工日報所載，八十七年三月一日至十七日，餘三月十一日、十
          三日休息外，每日都有施工( 被上證二 )，故上訴人說被上訴人施工到三
          月一日停工，延宕多日未施工，經其一再催告復工未果云云，顯不實在，
          上訴人抵賴債款之用心極為明顯，因而主張顛三倒四，前後不一，毫無可
          採，特此狀請  鈞院鑒核，駁回其訴，以維權益。
      理  由
一本件被上訴人於原審起訴主張：上訴人於八十六年間承攬第八河川局鹿寮溪瑞隆堤
  防工程，將其中土方工程以每立方公尺二十五元之價格轉包予被上訴人，確實土方
  數量依第八河川局發包合約之土方數量( 即純挖方五萬三千八百三十五立方公尺、
  挖填方一萬二千五百八十八立方公尺，總工程數量為六萬六千四百二十三立方公尺
   )計算報酬總額，雙方並約定依上訴人向第八河川局每十五日請款之日期，被上訴
  人亦同其請款日每十五日請款一次。被上訴人嗣於同年十二月底入場施工，至八十
  七年三月十八日止原告已完成純挖方四萬八千立方公尺( 包括回填方九千三百五十
  九立方公尺、回填方二萬一千一百二十三立方公尺及遠運棄土二萬三千三百五十三
  立方公尺 )，已完成百分之五十二點三二，該部分應付金額七十萬四千一百六十二
  元，挖填方則已全部完成，此部分應付金額為三十一萬四千七百元，上訴人累計應
  給付金額已高達一百零一萬八千八百六十二元，然除八十七年二月下旬支付已遲延
  付款之四十萬元外，上訴人遲不依期付款，被上訴人迫而停工，嗣屢向上訴人催討
  ，均未獲置理，為此基於承攬報酬請求權，起訴請求上訴人給付六十一萬八千八百
  六十二元及法定遲延利息。上訴人則以：上訴人固曾以總價一百五十萬元之價格將
  前開土方工程轉包予被上訴人，詎被上訴人施工至八十七年二月間向上訴人領取工
  程款四十萬元後，即因另承包其他工程而無法分身前來施工而告停工，上訴人礙於
  鹿寮溪堤防工程須於八十七年六月二十三日之前完工之施工期限將屆，且屢經催促
  被上訴人復工未果，恐遭逾期完工罰款之損害，迫而自八十七年三月十七日起迄於
  八月七日自行僱請鍾文榮、曾忠義、江書軒、侯詩彬四人施工，共支付鍾文榮四人
  一百六十五萬五千五百六十八元。而被上訴人先前僅完成全部土方工程總數量之百
  分之四十三點九三，按估驗表計算，可請款之工程款為六十二萬五千零五十元，被
  上訴人已領四十萬元，原可再領二十二萬五千零五十元，但因被上訴人無故停工，
  致上訴人遭受額外支出五十五萬五千五百六十八元之損害，爰在此範圍內主張抵銷
  ，被上訴人自無再向上訴人請求給付之權。又被上訴人早已遲誤前開工程八十七年
  六月二十三日之完工期限，顯可歸責於被上訴人，上訴人茲以本訴狀繕本之送達，
  同時為解除契約之意思表示等語資為抗辯。
二被上訴人主張其承攬上訴人前開土方工程，其自八十六年底開始施作，迄於八十七
  年三月十九日停工之事實，核與證人馮振忠所述情節相符( 詳見原審八十八年四月
  九日言詞辯論筆錄 )，並有存證信函乙件、現金支出傳票三紙、信封五紙、統一發
  票十二紙、電話通聯紀錄三張、鹿寮溪瑞隆堤防工程契約書、工程日報表、估驗單
  等工程資料在卷可稽，被上訴人此部分之主張為可採信。上訴人抗辯兩造並無承攬
  關係存在，自無可採。
三本件兩造爭點為(1)兩造約定系爭工程之總工程款是否係以每立方公尺二十五元，確
  實土方數量依第八河川局發包合約之土方數量即六萬六千四百二十三立方公尺計算
  ？(2)被上訴人施工至八十七年三月十八日後之停工，究係因上訴人遲延付款，抑係
  被上訴人承包其他工程而無法分身前來施工？
四經查：
  (一)查上訴人於原審初抗辯稱：兩造間並無承攬契約關係存在，被上訴人應就承攬關
    係之存在負舉證責任等語，復稱：苟認兩造承攬關係存在，渠等所約定之總工程
    款僅為四十萬元，上訴人已給付完畢，且無須付款等語( 詳見上訴人原審八十七
    年十月十七日所提答辯狀 )，嗣經被上訴人提出現金支出傳票三紙等件及證人馮
    振忠到場證述，則改口堅稱：總工程款為一百五十萬元等語( 詳見上訴人原審八
    十八年三月五日所提答辯狀 )，其前後供述不一，其抗辯內容之可信度如何，已
    非無疑。又上訴人抗辯稱：其因被上訴人停工，乃自八十七年三月十七日起迄於
    八月七日止自行僱鍾文榮、曾忠義、江書軒、侯詩彬四人施工，共支付鍾文榮四
    人一百六十五萬五千五百六十八元云云，並提出匯款回條聯乙紙、支票函寄簽收
    單三紙、轉帳支出傳票十一紙佐證。然查，依前開匯款回條聯等件之記載，僅可
    得知上訴人與鍾文榮四人間或曾有金錢之授受，尚難認與本件有何關涉。而證人
    侯詩彬、陳勝雄業經原審二次通知均無正當理由不到庭( 鍾文榮、曾忠義、江書
    軒三人則未據聲請通知渠等到庭為證 )，本院無法審認渠等確曾有系爭土方工程
    之事實，且上訴人承攬前開鹿寮溪瑞隆堤防工程，除土方工程外，現場仍諸多地
    方需用挖土機，此為公眾週知，鍾文榮四人所為縱為挖土機作業，亦難遽係為系
    爭土方工程之施工。再迭經原審一再曉諭，上訴人迄未能提出其所支付四十萬元
    之付款時間、計算方法，其抗辯稱：兩造約定本件土方工程總工程款為一百五十
    萬元云云，自難採信。反之，被上訴人係因證人黃正義介紹向上訴人承包系爭土
    方工程，黃正義並代被上訴人與上訴人約定總工程款以每立方公尺二十五元之價
    格計算，因上訴人僅知約有六、七萬立方公尺，但不確定確實數量如何，乃與黃
    正義約定依第八河川局發包合約之土方數量為準，上訴人每十五日發款估驗計算
    乙次，被上訴人於每次請款前五日送交上訴人，上訴人於五日後核撥款項等節，
    業據黃正義證述甚明( 詳見原審八十八年四月九日言詞辯論筆錄 )，被上訴人主
    張系爭工程之總工程款係以每立方公尺二十五元，確實土方數量依第八河川局發
    包合約之土方數量即六萬六千四百二十三立方公尺計算等語，應屬可信。
  (二)按承攬報酬應於工作交付時給付之，無須交付者應於工作完成時給付之，民法第
    五百零五條第一項固有明文，惟該規定並非強行規定，基於私法自治原則，當事
    人如有特約，自應從其特約，是當事人自得約定按工作之進度分期支付，至屬明
    確。又查，被上訴人從事前開土方工程，必須以貨車將挖土機運至現場施工，頗
    耗費用，苟非不得已要無中途轉赴他處施工之理。上訴人所辯：被上訴人因另承
    包其他工程而無法分身前來施工而告停工云云，核與事理有悖，要難採信。且被
    上訴人自八十六年十二月底做至八十七年三月中旬，因上訴人遲未付工資，乃未
    再繼續進行，總工程約做了八成等情，亦據證人陳文傑於原審陳述在卷，並核與
    附工程日報表所載；系爭土方工程係自八十六年十二月底承包系爭工程後，除了
    八十七年元月十三至十五日三日及同年元月二十七日至二月四日因農曆年節休工
    外，迄於同年三月十六日止未曾停工乙節相符。參以被上訴人係以每立方公尺二
    十五元之價格承包系爭工程，確實土方數量依第八河川局發包合約之土方數量(
    即純挖方五萬三千八百三十五立方公尺、挖填方一萬二千五百八十八立方公尺，
    總工程數量為六萬六千四百二十三立方公尺 )計算報酬總額，雙方並約定依上訴
    人向第八河川局每十五日請款之日期，被上訴人亦同其請款日每十五日請款一次
    ，已如前述，被上訴人於同年十二月底入場施工，至八十七年三月十八日止已完
    成純挖方四萬八千立方公尺( 包括回填方九千三百五十九立方公尺、回填方二萬
    一千一百二十三立方公尺及遠運棄土二萬三千三百五十三立方公尺 )，已完成百
    分之五十二點三二，該部分應付金額七十萬四千一百六十二元，挖填方則已全部
    完成，此部分應付金額為三十一萬四千七百元，上訴人累計應給付金額為一百零
    一萬八千八百六十二元，( 計算方式詳如附表所示 )，有卷附工程估驗詳細表可
    考，然除八十七年二月下旬所支付之四十萬元外，上訴人並未支付其他款項，亦
    為上訴人所坦承，彼時上訴人已積欠被上訴人工程款六十一萬八千八百六十二元
    未清償，足證被上訴人係因上訴人之遲延付款迫而停工，其並未違約，已甚顯然
    。
    上訴人抗辯稱：因被上訴人遲不復工，迫而自行僱工施工，致遭額外支出五十五
    萬五千五百六十八元之損害，爰以本訴繕本之送達，同時為解除契約之意思表示
    ，並就被上訴人之報酬請求主張抵銷云云，核屬無據，不足採信。
五綜上所述，被上訴人請求上訴人給付六十一萬八千八百六十二元及自其收受被上訴
  人準備書續一狀繕本送達之翌日即八十八年四月十日起至清償日止按週年利率百分
  之五計算之利息，為有理由，原審予以准許，並就兩造均陳明願供擔保，請准宣告
  假執行或免為假執行，併分別酌定相當之擔保金額併宣告之，認事用法，尚無不合
  ，上訴意旨，仍執陳詞，求為廢棄，非有理由，應予駁回。
六據上論結，本件上訴為無理由，依民事訴訟法第四百四十九條第一項、第七十八條
  ，判決如主文。
中      華      民      國    八十九    年      八      月    卅一      日
                                  審判長法官  吳  鴻  章
                                        法官  林  德  盛
                                        法官  黃  永  祥
右為正本係照原本作成。
本件不得上訴。
                                  法院書記官  陳  淑  芬
中      華      民      國    八十九    年      八      月              日
附  表
一上訴人與第八河川局發包合約之土方數量：
  純挖方－五萬三千八百三十五立方公尺
          純填方－九千三百五十九立方公尺
          回填方－二萬一千一百二十三立方公尺
          遠運棄土－二萬三千三百五十三立方公尺
  挖填方－一萬二千五百八十八立方公尺
  總工程數量－純挖方＋挖填方＝六萬六千四百二十三立方公尺
二被上訴人已完成數量
  純挖方－四萬八千立方公尺
          純填方－二百立方公尺
          回填方－一千百立方公尺
          遠運棄土－七千立方公尺
  挖填方－全部完成
三被上訴人純挖方已完成比例
  48000 +  200 +  1100 + 0000          00000
 ──────────────  =  ────  = 0.0000
  00000 + 9359 + 21123 + 0000      000000
  應付金額：53835 × 25 (元) × 0.5232 = 704162
四挖填方應付金額
  12588 × 25 (元) = 314700
五總工程款
  704160 ( 純挖方 ) + 314700 ( 挖填方 ) = 0000000
六上訴人應付金額( 未付款部分 )
  0000000 - 000000 ( 已付款 ) = 618862


司法院資訊處製作；財團法人民間司法改革基金會備份。
